臺灣高等法院臺中分院刑事判決
110年度上訴字第694號
上  訴  人  
即  被  告  連祥恩


選任辯護人  周仲鼎律師(法律扶助律師)            
上列上訴人即被告因違反毒品危害防制條例案件，不服臺灣臺中
地方法院109年度訴字第2531號中華民國110年2月24日第一審判
決（起訴案號：臺灣臺中地方檢察署109年度偵字第20383號），
提起上訴，本院判決如下：
    主    文
上訴駁回。
    犯罪事實
一、連祥恩明知甲基-α-吡咯啶苯己酮、3,4-亞甲基雙氧苯基乙
    基胺丁酮、依替唑侖分別為毒品危害防制條例第2條第2項第
    2款、第3款所列管之第二級、第三級毒品，依法不得持有及
    販賣，竟與真實姓名年籍均不詳而綽號「寶哥」之成年男子
　　（下稱「寶哥」），共同基於販賣第二級、第三級毒品以營
    利之犯意聯絡，由「寶哥」以微信通訊軟體暱稱「老饕」，
    於民國109年7月2日18時46分許，散布販售毒品之廣告簡訊
    ，經警執行網路巡察時發現，遂喬裝為購毒者向暱稱「老饕
    」洽購毒品咖啡包，雙方並達成以新臺幣（下同）1,500元
    購買3包毒品咖啡包之合意，且約定在臺中市○○區○○○道0段0
    00號後門處附近進行交易。「寶哥」旋另以帳號00000000@i
    cloud.com之iPhone行動電話之通訊軟體Facetime與連祥恩
    聯絡，委由連祥恩持毒品咖啡包前去上址進行交易，並允諾
    事成後會給付200元報酬，連祥恩遂於同日23時
　　13分許，駕駛車牌號碼0000-00號自用小客車前往上址，經
    與喬裝成買家坐進該車右後座之警員確認購買毒品之種類、
    價格及數量後，連祥恩即交付如附表一編號1所示之毒品咖
    啡包與警員，並收取1,500元，旋遭實施誘補偵查之警員當
    場逮捕，而販賣未遂，並扣得如附表一所示之物，而查悉上
    情。
二、案經臺中市政府警察局第六分局報告臺灣臺中地方檢察署檢
    察官偵查起訴。
    理    由
一、證據能力之認定：
　㈠司法警察機關使用之誘捕方式辦案大致區分為兩種類型，一
    為「犯意創造型」誘捕，一為「機會提供型」誘捕。前者，
    又稱為「陷害教唆」，係指行為人原無犯罪意思，因受他人
    （如便衣警察）之引誘，始萌生犯意，進而著手實行犯罪構
    成要件行為而言，此種情形所取得之證據，因違反正當法律
    程序，且逾越偵查犯罪之必要程度，應無證據能力。後者，
    又稱為「機會教唆」，係指行為人原本即有犯罪之意思，其
    從事犯罪構成要件行為之犯意，並非他人（如便衣警察）所
    創造，司法警察僅係利用機會加以誘捕，此種情形之犯罪行
    為人原本具有犯意，並非司法警察所造意，司法警察僅係運
    用設計引誘之偵查技巧（俗稱釣魚），使其暴露犯罪事證而
    加以逮捕偵辦，並未違反憲法對於基本人權之保障，且於公
    共利益之維護有其必要性，故依此所取得之證據具有適法之
    證據能力，法院自得採為論罪科刑之依據（最高法院107年
    度台上字第4278號判決意旨參照）。查本件上訴人即被告連
    祥恩（下稱被告）所為前開犯罪事實欄一所示之犯行，係喬
    裝買家之警員依釣魚辦案而向微信通訊軟體暱稱「老饕」之
    「寶哥」購買毒品，達成以1,500元購買3包毒品咖啡包之合
    意，且約定在臺中市○○區○○○道0段000號後門處附近進行交
    易，「寶哥」旋另與被告聯絡，委由被告持毒品咖啡包前去
    上址進行交易，並允諾事成後會給付200元報酬，被告應允
    後，前往交易地點欲進行交易等情，業經被告供述在卷（見
    臺灣臺中地方檢察署109年度偵字第20383號卷《下稱偵卷》第
    14至19、136至139、190頁；原審卷第99、148、150頁；本
    院卷第73、113、165頁），足認被告於本案案發時，本即有
    販賣第二級毒品之甲基安非他命之犯意，揆諸前揭最高法院
    判決意旨，應認為本案警方之偵查屬於合法誘捕偵查，而非
    屬學理上所稱之「陷害教唆」，所取得犯罪證據應有證據能
    力。　　
  ㈡關於本判決以下所引用之非供述證據，與本案待證事實均具
    有關連性，亦無證據證明係實施刑事訴訟程序之公務員因違
    背法定程序或以不法方式所取得，當有證據能力，復經本院
    審理時，提示並告以要旨，使當事人充分表示意見，自得為
    證據使用。　　
二、認定犯罪事實所憑之證據及理由：
  ㈠訊據被告對前開犯罪事實迭於偵查、原審及本院審理中坦認
    在卷（見偵卷第136至141、189至190頁；原審卷第99、148
　　、150頁；本院卷第73、113、165頁），並有臺中市政府警
    察局第六分局搜索扣押筆錄、扣押物品目錄表、微信帳號老
    饕推播販毒訊息、與警員間對話及通話紀錄翻拍照片6張、
    蒐證錄影畫面4張、刑案現場照片及被告與「寶哥」間通話
    紀錄翻拍照片28張、臺中市政府警察局第六分局市政派出所
    製作本案毒品交易之手機及現場錄音譯文2份、車牌號碼000
    0-00號自用小客車109年7月2日行車歷程紀錄、車輛詳細資
    料報表、衛生福利部草屯療養院109年7月29日、同年8月6日
    草療鑑字第0000000028號、0000000000號鑑驗書各1份在卷
    可稽（見偵卷第27至30、31、39、41至45、47至49、51至79
　　、81至84、91至93、95頁；原審卷第41至45頁），復有如附
    表一所示之物扣案可資佐證，足徵被告自白應與事實相符，
    可以採信。
  ㈡販賣毒品乃違法行為，且無公定價格可言，本可任意分裝，
    增減份量與純度，每次買賣之價格、數量，亦可能隨雙方關
    係深淺、資力、需求量、對行情之認知、來源是否充裕、查
    緝是否嚴謹、購買者被查獲時供出來源之可能風險之評估等
    因素，機動調整，非可一概論之。被告與佯裝購毒者之警員
    並無特殊情誼或至親關係，若非有利可圖，殆無甘冒為警查
    獲之風險，接獲「寶哥」之指示後便前往約定地點交付含有
    第二級毒品、第三級毒品之咖啡包予佯裝購毒者警員之可能
    。況被告於原審審理時供認：送一趟可以收200元等語（見
    原審卷第150頁），足見有牟利之實，自堪認有營利意圖甚
    明。
  ㈢綜上，本案事證明確，被告犯行堪以認定，應依法論科。
三、論罪部分：
  ㈠被告行為後，毒品危害防制條例第4條、第17條第2項，業於
    109年1月15日經總統公布，並自同年7月15日起生效施行。
    修正前之毒品危害防制條例第4條第2項規定：「製造、運輸
    、販賣第二級毒品者，處無期徒刑或七年以上有期徒刑，得
    併科新臺幣一千萬元以下罰金」，同法第4條第3項規定：「
　　製造、運輸、販賣第三級毒品者，處七年以上有期徒刑，得
    併科新臺幣七百萬元以下罰金」，修正後之條文則分別為：
    「製造、運輸、販賣第二級毒品者，處無期徒刑或十年以上
    有期徒刑，得併科新臺幣一千五百萬元以下罰金」、「製造
　　、運輸、販賣第三級毒品者，處七年以上有期徒刑，得併科
    新臺幣一千萬元以下罰金」；經比較修正前後之法律，新法
    就販賣第二級、第三級毒品之法定刑，分別提高為「無期徒
    刑或10年以上有期徒刑、得併科新臺幣一千五百萬元以下罰
    金」、「7年以上有期徒刑，得併科新臺幣一千萬元以下罰
    金」，對被告較為不利，是應依刑法第2條第1項前段規定，
　　應以被告行為時之法律即修正前之毒品危害防制條例第4條
    第2項、第3項規定對被告較為有利。又修正前之毒品危害防
    制條例第17條第2項原規定：「犯第四條至第八條之罪於偵
    查及審判中均自白者，減輕其刑」，修正後之條文則為：「
    犯第四條至第八條之罪於偵查及歷次審判中均自白者，減輕
    其刑」；核其立法理由，係考量原立法之目的，在使前述毒
    品案件之刑事訴訟程序儘早確定，是以被告於歷次審判中均
    自白犯罪者，始足當之，而所謂歷次審判中均自白，係指歷
    次事實審審級（包括更審、再審或非常上訴後之更為審判程
    序），且於各該審級中，於法官宣示最後言詞辯論終結時，
    被告為自白之陳述而言。經比較修正前後之法律，新法對於
    減輕其刑之要求較為嚴格，是本案應以被告行為時即修正前
    之毒品危害防制條例第17條第2項規定對被告較為有利。是
    經綜合上述比較結果，本案應依刑法第2條第1項前段規定，
    適用被告行為時即修正前毒品危害防制條例之規定論處。
  ㈡刑事偵查技術上所謂之「釣魚偵查」，係指對於原已犯罪或
    具有犯罪故意之人，以設計引誘之方式，使其暴露犯罪事證
    ，而加以逮捕或偵辦而言，此純屬偵查犯罪技巧之範疇，
    並未違反憲法對於基本人權之保障，且於公共利益之維護有
    其必要性存在，故依「釣魚」方式所蒐集之證據資料，原則
    上非無證據能力。而所謂「陷害教唆」，則指行為人原不具
    犯罪之故意，純因司法警察之設計教唆，始萌生犯意，進而
    實行犯罪構成要件之行為者而言，因係以引誘或教唆犯罪之
    不正當手段，使原無犯罪故意之人因而萌生犯意，實行犯罪
    行為，再進而蒐集其犯罪之證據，予以逮捕偵辦，此種誘人
    犯罪之手段顯已違反憲法對於基本人權之保障，且已逾越偵
    查犯罪之必要程度，對於公共利益之維護並無意義，其因此
    所取得之證據資料，應不具有證據能力。又於俗稱「釣魚」
    或「誘捕偵查」之情形，因毒品買者為協助警察辦案佯稱購
    買，而將販賣者誘出以求人贓俱獲，因其無實際買受之真意
    ，且在警察監視之下伺機逮捕，事實上亦不能真正完成買賣
    ，則該次行為，僅能論以販賣未遂（最高法院100年度台上 
     字第4498號判決意旨參照）。另行為人如原即有販賣毒品
    營利之犯意，雖因經警設計誘捕，致實際上不能完成毒品交
    易，然因其原即具有販賣毒品之意思，客觀上又已著手於販
    賣行為，仍應論以販賣毒品未遂罪（最高法院102年度台上
    字第3427號判決意旨參照）。本案係警員依販毒廣告而喬裝
    購毒者與「寶哥」聯繫，再由有意與「寶哥」共同販賣第二
    級毒品、第三級毒品以營利之被告，依「寶哥」指示持含有
    第二級毒品甲基-α-吡咯啶苯己酮、第三級毒品3,4-亞甲基
    雙氧苯基乙基胺丁酮、依替唑侖之咖啡包到場，與佯裝成買
    家之警員確認買賣毒品之標的物與價金等買賣要素，顯已著
    手實行販賣第二級毒品罪，惟警員係為實施誘捕偵查而佯為
    買家，以求人贓俱獲，無實際買受真意，事實上不能真正完
    成買賣，則被告就該次販賣行為，僅能論以販賣第二級毒品
    、第三級毒品未遂。又甲基-α-吡咯啶苯己酮、3,4-亞甲基
    雙氧苯基乙基胺丁酮、依替唑侖分別係毒品危害防制條例第
    2條第2項第2款、第3款所列管之第二級、第三級毒品，依法
    不得持有、販賣。是核被告所為，係犯修正前毒品危害防制
    條例第4條第6項、第2項、第3項之販賣第二級毒品、第三級
    毒品未遂罪。被告因販賣而持有第二級、第三級毒品之低度
    行為，為其販賣第二級、第三級毒品之高度行為所吸收，不
    另論罪。
  ㈢毒品危害防制條例所稱之「運輸」，固指轉運輸送毒品，亦
    即由一地轉運輸送另一地，且不以國外輸入國內或國內輸出
    國外為限，其在國內運送者，亦屬之，更不論其是否意在圖
    利，究係為人抑或為己，運輸方法究為海運、空運、陸運或
    海陸空聯運，皆包括在內。惟運輸毒品罪乃故意作為犯，自
    須具備故意之主觀構成要件；亦即行為人除客觀上必須為轉
    運及輸送毒品之行為外，主觀上亦須本於「運輸之意思」而
    為毒品之搬運輸送，始足當之。倘不問其犯意如何，祇因在
    兩區域間具有夾帶或持送之客觀作為，即概以運輸毒品之重
    罪論處，對於單純為販賣或轉讓、施用等目的而攜帶毒品之
    行為，均另論以運輸毒品罪，則有評價過度之嫌。如僅為交
    付所販賣之毒品，而將毒品攜帶至買方處所，仍僅成立販賣
    毒品罪，而與運輸毒品罪無涉（最高法院109年度台上字第
　　2388號刑事判決要旨參照）。本案被告依「寶哥」之指示持
    毒品前往上開地點交付與買家之舉，單純係販賣毒品交付之
    賣方行為過程，揆之前揭說明，並無運輸毒品之犯意，自不
    另構成運輸第二級、第三級毒品罪，是公訴意旨認被告構成
    上開罪名，應屬誤會。
  ㈣被告以一販賣未遂行為，同時觸犯販賣第二級毒品、第三級
    毒品未遂之罪，應論以想像競合犯，依刑法第55條之規定，
    從一較重之販賣第二級毒品未遂罪處斷。被告與「寶哥」就
    上開販賣未遂犯行，具有犯意聯絡及行為分擔，為共同正犯
    。
  ㈤被告已著手於販賣第二級毒品行為之實行，惟佯裝買家之警
    員自始並無向被告購毒之真意，被告則在警員埋伏監視下遭
    到逮捕，而未生交易成功之既遂結果，應屬未遂犯，依刑法
    第25條第2項規定，按既遂犯之刑減輕其刑。
　㈥修正前毒品危害防制條例第17條第2項規定：「犯第4條至第8
    條之罪於偵查及審判中均自白者，減輕其刑」。被告於偵查
    及審判中均自白本件販賣第二級毒品未遂犯行，應依上開規
    定減輕其刑，並依法遞減之。
四、駁回上訴之理由：
  ㈠原審法院因認被告所為犯行罪證明確，適用論罪科刑之相關
    法律規定，並審酌被告未思以正途謀生，明知甲基-α-吡咯
    啶苯己酮、3,4-亞甲基雙氧苯基乙基胺丁酮、依替唑侖分別
    係法律所列管之第二級、第三級毒品，對於國民健康及社會
    秩序之影響甚鉅，為國法所厲禁，並經政府、媒體、教育機
    構廣為宣導，猶漠視法令禁制，為圖不法利益而著手販賣第
    二級、第三級毒品，毒害他人，原應嚴予非難，惟衡酌其所
    為僅止於未遂，犯後復能坦承所為，且配合偵辦，堪認其犯
    後態度良好，兼衡其犯罪之動機、目的、手段、所生危害，
    及自述之智識程度、家庭經濟生活狀況（見原審卷第149頁
    ）等一切情狀，量處有期徒刑1年10月，復說明諭知沒收之
    事由（詳如後述），核其認事用法均無違誤，量刑亦屬妥適
    ，應予維持。
  ㈡被告提起上訴主張：被告自小為單親家庭，年紀尚輕不知法
    律，現已改過自新，於牛排店任職，工作認真上進，因智識
    未深而一時失慮犯罪，對此深感懊悔，故於警詢時即對犯罪
    事實坦承不諱，且亦有提供上手資訊供檢警追查，顯見被告
    犯後態度良好，又被告於本案僅係未遂，所販賣毒品甚微，
    其惡性與大量走私進口或長期販賣毒品之「大盤」、「中盤
    」毒販尚有重大差異，是被告犯罪情狀相較於法定之刑期，
    在客觀上顯有引起一般人之憐恕，應有刑法第59條減刑之空
    間，原審量刑稍重而有違反比例原則，請從輕量刑，並定較
    低之應執行刑等語。惟刑法第59條規定之酌量減輕其刑，必
    須犯罪另有特殊之原因與環境，在客觀上足以引起一般同情
    ，認為即使予以宣告法定最低度刑，猶嫌過重者，始有其適
    用。本案被告所犯販賣第二級毒品、第三級毒品未遂罪，原
    審業依刑法第25條第2項、毒品危害防制條例第17條第2項規
    定規定減輕其刑，已無宣告法定最低度刑仍嫌過重之情，並
    考量被告犯行之惡性，無再依刑法第59條規定酌減其刑之必
    要。又原審就被告所犯販賣第二級毒品未遂罪科處之刑度，
    係屬從低度量刑，顯係本於被告之責任為基礎，並已具體斟
    酌刑法第57條所列情形而為量定，並未偏執一端，而有失之
    過輕或過重之情事，其之量刑並無裁量權明顯濫用之情事，
    難謂有不當之處，不得指為違法。被告上訴意旨仍稱請求依
    刑法第59條酌減，並從輕量刑等語，核係置原判決所為明白
    論斷於不顧，徒以自己之說詞，泛指其為違法，難認有理由
    。此外，被告向警提供上手即范村谹涉案部分，經警調查數
    月，迄今並無因而查獲之情，亦有員警職務報告可佐（見本
    院卷第89、90、97至98頁），則此部分上訴主張，亦查無所
    據，為無理由。
  ㈢沒收：
  ⒈扣案如附表一編號1所示之毒品咖啡包，經送驗檢出第二級
    、第三級毒品甲基-α-吡咯啶苯己酮、3,4-亞甲基雙氧苯基
    乙基胺丁酮、依替唑侖成分，有前揭衛生福利部草屯療養院
    鑑驗書可佐，且為被告本案販賣而查獲之毒品，因上述第二
    級、第三級毒品業已混合而無從析離，而直接包裏上開毒品
    之外包裝袋，無論依何種方式仍有極微量之毒品殘留而無法
    完全析離，應整體視為查獲之第二級毒品，應依毒品危害防
    制條例第18條第1項前段規定併予沒收銷燬之。至送鑑耗損
    之毒品既已滅失，自無庸再為沒收銷燬之諭知。
  ⒉扣案如附表一編號2所示之藍色包裝罐1個，為被告置放本案
    毒品咖啡包所用，此經據被告於原審供明在案（見原審卷第
    99、147頁），如附表一編號3所示之iPhone行動電話1支（
　　IMEI：00000000000000號，含門號0000000000號SIM卡1張）
　　，係被告聯絡本案販賣第二級、第三級毒品之用，亦據被告
    於原審供明在卷（見原審卷第99頁），應均依毒品危害防制
    條例第19條第1項規定，不問屬於犯罪行為人與否，宣告沒
    收。
  ⒊毒品危害防制條例第11條之1雖明定無正當理由，不得擅自持
    有第三級毒品；同條例第18條第1項後段復規定查獲之第三
    級毒品，無正當理由而擅自持有者，沒入銷燬之。然依同條
    例第18條第1項後段應沒入銷燬之毒品，專指查獲施用或持
    有之第三級毒品，尚不構成犯罪行為，而應依行政程序沒入
    銷燬之。從而，若持有第三級毒品純質淨重20公克以上者，
    既屬同條例相關法條明文規定處罰之犯罪行為，即非該條項
    應依行政程序沒入銷燬之範圍，則所持有之毒品即屬不受法
    律保護之違禁物，應依刑法第38條第1項之規定沒收之，始
    為適法。查扣案如附表二編號1所示之愷他命3包，驗前淨重
    10.7681公克，驗後純質淨重10.6604公克，有前揭衛生福利
    部草屯療養院109年8月6日草療鑑字第0000000000號鑑驗書1
    份在卷可佐（見原審卷第43至45頁），雖係被告持有之第三
    級毒品，惟被告供稱係供其施用之毒品等語（見原審卷第99
    、147頁），而施用第三級毒品，尚不構成犯罪，且其內所
    含愷他命純質淨重顯未逾20公克以上，非明文處罰之犯罪行
    為，復查無其他積極證據足以證明上開扣案毒品確與本案被
    告所犯販賣第二級、第三級毒品未遂之犯行有何關聯，從而
    ，被告持有扣案之愷他命3包，僅屬違反社會秩序維護法之
    行為，應依行政程序沒入銷燬之，尚不得於本案併為宣告沒
    收。至扣案如附表二編號2至3所示之物，均與被告本案犯罪
    無關連性，業據被告於原審供明在卷（見原審卷第99、147
    頁），復無其他證據足證該等物品與被告之本案犯罪有關，
    爰均不予宣告沒收。又本案被告所為販賣第二級、第三級毒
    品之犯行，既屬未遂，顯無犯罪所得，此情經被告陳明無訛
    （見原審卷第150頁），自無宣告沒收或追徵其價額之問題
    ，附此敘明。　
據上論斷，應依刑事訴訟法第368條，判決如主文。
本案經檢察官賴謝銓提起公訴，檢察官蔡宗熙、謝岳錦到庭執行
職務。
中　　華　　民　　國　　111 　年　 　1　　月　　12　　日
           刑事第十一庭    審判長法　官   張  意  聰
                                 法　官   田  德  煙
                                 法　官   周  瑞  芬
以上正本證明與原本無異。
如不服本判決應於收受送達後20日內向本院提出上訴書狀，並應
敘述具體理由；其未敘述上訴理由者，應於上訴期間屆滿後20日
內向本院補提理由書（均須按他造當事人之人數附繕本）「切勿
逕送上級法院」。因疫情而遲誤不變期間，得向法院聲請回復原
狀。
                                 書記官   涂  村  宇
　　　　　　　　　　　　　　　　 
中　　華　　民　　國　　111 　年　　1 　　月　　12　　日

附表一：
┌──┬───────────┬───────────┐
│編號│ 物品名稱及數量       │      備註            │
├──┼───────────┼───────────┤
│1   │毒品咖啡包3包         │送驗標示「DIABLO」彩色│
│    │                      │包裝3包（已開封乙包、 │
│    │                      │未開封2包，總毛重31.00│
│    │                      │公克）；送驗單位指定艦│
│    │                      │驗未開封標示「DIABLO」│
│    │                      │彩色包裝乙包，檢出二級│
│    │                      │毒品甲基-a-吡咯啶苯己 │
│    │                      │酮（MPHP、Methy1-α-py│
│    │                      │rro1idinohexiophenone │
│    │                      │）、三級毒品3,4-亞甲基│
│    │                      │雙氧苯基乙基胺丁酮（  │
│    │                      │Eutylone）、依替唑侖（│
│    │                      │Etizolam) 。其中甲基- │
      │                      │α-吡咯啶苯己酮（MPHP │
│    │                      │、Methyl-α-pyrrolidin│
│    │                      │ohexiophenone）檢出純 │
│    │                      │度僅2.6%，估算3,4-亞甲│
│    │                      │基雙氧苯基乙基胺丁酮（│
│    │                      │Eutylone）純度<1% 、依│
│    │                      │替唑侖（Etizolam）純度│
│    │                      │<1%；推估檢品3包，檢驗│
│    │                      │前淨重27.4444公克，甲 │
│    │                      │基-a-吡咯啶苯己酮（MPH│
│    │                      │P、Methy1-α-pyrrolidi│
│    │                      │nohexiophenone）純質淨│
│    │                      │重0.7136公克【見衛生福│
│    │                      │利部草屯療養院109年7月│
│    │                      │21日草療鑑字第00000000│
│    │                      │28號鑑驗書，原審卷第43│
│    │                      │至45頁】。            │
├──┼───────────┼───────────┤
│2   │藍色包裝罐1個         │放置本案毒品咖啡包之用│
├──┼───────────┼───────────┤
│3   │iPhone行動電話1支     │聯絡本案販賣毒品之用  │
│    │（IMEI：00000000000000│                      │
│    │ 號，含門號0000000000 │                      │
│    │ 號SIM卡1張)          │                      │
└──┴───────────┴───────────┘
　
附表二：
┌──┬───────────┬───────────┐
│編號│物品名稱及數量        │      備註            │
├──┼───────────┼───────────┤
│ 1  │愷他命3包（驗前淨重10 │與本案犯罪無關。      │
│    │.7681公克，驗後純質淨 │                      │
│    │重10.6604公克）       │                      │
├──┼───────────┼───────────┤
│ 2  │新臺幣4萬4,600元      │與本案犯罪無關。      │
├──┼───────────┼───────────┤
│ 3  │果汁罐1個             │與本案犯罪無關。      │
└──┴───────────┴───────────┘
附錄本案論罪科刑法條
（修正前）毒品危害防制條例第4條：
  製造、運輸、販賣第一級毒品者，處死刑或無期徒刑；處無期
  徒刑者，得併科新臺幣二千萬元以下罰金。
  製造、運輸、販賣第二級毒品者，處無期徒刑或七年以上有期
  徒刑，得併科新臺幣一千萬元以下罰金。
  製造、運輸、販賣第三級毒品者，處七年以上有期徒刑，得併
  科新臺幣七百萬元以下罰金。
  製造、運輸、販賣第四級毒品者，處五年以上十二年以下有期
  徒刑，得併科新臺幣三百萬元以下罰金。
  製造、運輸、販賣專供製造或施用毒品之器具者，處一年以上
  七年以下有期徒刑，得併科新臺幣一百萬元以下罰金。
  前五項之未遂犯罰之。